【裁判字號】    97,簡上,107
【裁判日期】    970703
【裁判案由】    毀棄損壞
【裁判全文】
臺灣高雄地方法院刑事判決             97年度簡上字第107號
上  訴  人
即  公訴人  臺灣高雄地方法院檢察署檢察官
被      告  丙○○
上列上訴人因毀棄損壞案件，不服臺灣高雄地方法院高雄簡易庭
96年度簡字第5880號第一審判決（聲請簡易判決處刑案號：臺灣
高雄地方法院檢察署96年度偵字第20715 號），提起上訴，本院
判決如下：
    主  文
上訴駁回。
    事  實
一、丙○○受僱於甲○○（另經檢察官為不起訴處分）承作高雄
    縣旗山鎮○○路3-2 巷36號後方增建工作，竟為圖施工便利
    ，於民國96年5 月10日10時許，持鋸子等工具，毀壞丁○○
    所有設置於高雄縣旗山鎮○○路3-2 巷34號房屋後院之馬達
    及馬達供電系統，致令該馬達及馬達供電系統不堪使用，嗣
    於同年月12日12時許，丁○○返回上址後發覺，報警究辦。
二、案經丁○○告訴及高雄縣政府察局旗山分局報告臺灣高雄地
    方法院檢察署檢察官偵查並聲請簡易判決處刑。
    理  由
一、證據能力之審酌：
(一)按「被告以外之人於審判外之言詞或書面陳述，除法律有規
    定者外，不得作為證據。」刑事訴訟法第159 條第1 項固定
    有明文。惟按「被告以外之人於審判外之陳述，雖不符前4
    條之規定，而經當事人於審判程序同意作為證據，法院審酌
    該言詞陳述或書面陳述作成時之情況，認為適當者，亦得為
    證據。當事人、代理人或辯護人於法院調查證據時，知有第
    159 條第1 項不得為證據之情形，而未於言詞辯論終結前聲
    明異議者，視為有前項之同意。」刑事訴訟法第159 條之5
    亦規定甚明。本件告訴人丁○○於警詢中之指述及證人甲○○於警詢中之證述，雖均屬被告以外之人於審判外之言詞陳
    述，惟被告於本院調查證據時，知有上情而未於言詞辯論終
    結前聲明異議，本院審酌該等陳述係執法機關依法定程序詢
    問而做成，並無何違法不當之處，亦無不足採信之情況，認
    以之做為證據，應屬適當，該等陳述應有證據能力。
(二)本件告訴人及被告所提出之現場相片，均係以機械方式攝錄
    現場之情形，並非供述證據，並無傳聞法則之問題，亦無其
    他不得做為證據之事由，自有證據能力。
三、訊據被告丙○○固坦認曾受僱於甲○○承做增建工程，為圖
    施工便利，於前開時地，持鋸子等工具鋸斷告訴人丁○○所
    有設置於高雄縣旗山鎮○○路3-2巷34號房屋後院之馬達及
    馬達供電系統之管線，致令該馬達及馬達供電系統不堪使用
    等情，然矢口否認有何毀損之犯行，並辯稱：本件僅係受僱
    施工，因告訴人之馬達影響施工，便先將馬達管線鋸斷，待
    施工完畢後再接回云云。惟查：被告鋸斷該馬達之管線，為
    被告所自承，並有現場照片多張在卷可稽，顯已使該馬達不
    堪使用，其毀損之犯行，應堪認定。被告辯稱其僅係為圖施
    工便利才暫時將之鋸斷云云，然其毀損犯行在鋸斷該馬達管
    線時即已成立，其毀損之目的為何，是否將之修復等情，至
    多僅能作為量刑之事由，尚無解於其毀損之犯行。綜上所述
    ，本件事證明確，被告辯解不足使本院形成無罪之合理懷疑
    ，其犯行已堪認定。
三、核被告丙○○所為，係犯刑法第354 條之毀損他人物品罪。
    按原審以被告罪證明確，予以論罪科刑及諭知易科罰金折算
    標準，認事用法核無違誤。檢察官上訴意旨另認被告尚有毀
    損告訴人房屋一樓門鎖、侵入告訴人住處及佔用告訴人所有
    之通道等犯行，原審未予判決，顯屬輕縱被告云云。然告訴
    人門鎖遭毀損、住處遭侵入及通道遭佔用等情，雖據告訴人
    提出照片以資佐證，惟此3 部分犯行告訴人於偵查中已一併
    提出告訴，並經檢察官為不起訴處分，有臺灣高雄地方法院
    檢察署檢察官96年度偵字第20715 號不起訴處分書在卷可稽
    ，且該部分與本件有罪部分並非同一案件，本院無從予以審
    酌，檢察官之上訴並無理由，應予駁回。
四、另查被告丙○○所毀損之馬達，係位於告訴人住處旁之地上
    ，該地與隔鄰之土地間尚有矮牆相隔，有現場照片在卷可稽
    ，足見該放置馬達處係告訴人所有建築物附連圍繞之土地，
    被告侵入該地毀損馬達，已涉有刑法第306 條之罪嫌，並經
    告訴人丁○○提出告訴，應移由檢察官另為處理。
據上論斷，應依刑事訴訟法第455 條之1 第3 項、第368 條，判
決如主文。
本案經檢察官乙○○到庭執行職務。
中    華    民    國    97    年    7     月    3    日
                  刑事第九庭    審判長法  官    張世賢
                                      法  官    黃紀錄
                                      法  官    王奕勛
以上正本證明與原本無異。
不得上訴。
中    華    民    國    97    年    7     月    7     日
                                      書記官    林晏光


司法院資訊處製作；財團法人民間司法改革基金會備份。
